# 行政性罚款计入了管理费用，怎么处理？

提问人：ligh02 时间：2012-11-05 14:40:58
某公司将行政性罚款计入了管理费用科目，其已作纳税调整。请问是否必须要让其调整计入：营业外支出科目呢？ 2006 年版《企业会计准则指南》主要会计科目和账务处理中“6711营业务支出：本科目核算企业发生的各项营业外支出，包括非流动资产处置损失、非货币性资产交换损失、债务重组损失、捐赠支出、非常损失、盘亏损失等。”，这里面没将列举罚款支出。请教各位大大，这个该怎么处理？是否有其他相关的法规依据？谢谢

回答人：chenyiwei
一般还是应当尽可能建议客户调整（除非金额明显不重大，低于未更正错报名义金额）。只有当客户不接受调整建议时，才基于重要性原则考虑能否接受客户的处理而不至于出具非无保留审计意见。需注意：重要性原则并不是提出调整建议的最低金额标准，而是在客户不接受调整建议的情况下考虑可接受程度时的参考依据。